# **ALINE DOMASCHI CAETANO**

# DESENVOLVEDORA FRONT END, COMUNICAÇÃO





https://www.linkedin.com/in/alinedomaschi

# **QUALIFICAÇÕES**

Desenvolvedora Front-End com Expertise Técnica e Habilidades de Comunicação **Aprimoradas** 

Profissional apaixonada e comprometida, destaco-me como desenvolvedora front-end com proficiência em tecnologias-chave, incluindo JavaScript, React, Sass, HTML e CSS. Minha experiência se estende à criação de interfaces dinâmicas e escaláveis, com ênfase na modularidade e nas melhores práticas de codificação e visando a acessibilidade.

#### Pontos Fortes:

- JavaScript e React: Habilidades avançadas na construção de aplicações dinâmicas e modernas.
- Sass, HTML e CSS: Expertise em desenvolvimento de estilos elegantes e layouts responsivos.
- UX/UI: Conhecimento sólido em práticas de UX/UI para otimizar a experiência do usuário.

#### Soft Skills em Comunicação:

- Comunicação Efetiva: Habilidades excepcionais de comunicação para colaboração eficaz.
- Trabalho em Equipe: Contribuição positiva em ambientes colaborativos.

#### Acessibilidade:

 Experiência em Acessibilidade: Comprometida em criar interfaces acessíveis, garantindo inclusão digital.

Minha abordagem equilibrada entre competências técnicas e interpessoais me posiciona como uma profissional pronta para enfrentar desafios inovadores. Animada para aplicar meu conhecimento em um ambiente que valoriza a excelência técnica e a inclusão digital.

## **FORMAÇÃO**

#### 2011 - 2014 | FACULDADE ANHEMBI MORUMBI

Comunicação Social - Rádio e Televisão | Bacharelado

#### **2017-2018 | INTERCABIO - IRLANDA**

Inglês intermediário

### **EXPERIÊNCIAS**

#### **2021 - 2023 | ZUP INNOVATION**

Desenvolvedora de Front-End

Criação de paginas em WebView

Construção de paginas acessíveis e aplicações de teste de acessibilidade.

Manutenção e melhoria constante dessas plataformas;

Otimizar aplicações para garantir usabilidade;

Garantir que plataformas funcionem bem em diferentes navegadores e dispositivos;

Trabalho diário juntamente com desenvolvedores Back-end e UX Designers para garantir os melhores visuais e funcionalidades;

Alta qualidade de plataformas e consistência com a marca;

#### 2019 - 2021 | THE BRAZILIAN TRAFFIC NETWORK

Analista Comercial - Opec

Elaborava a programação dos intervalos comerciais da emissora, atendia a demanda do anunciante. Organizava e distribuia, através do sistema, todos os tipos de comerciais nos breaks dos programas, de acordo com as reservas dos clientes; Ordenava os comerciais de forma a evitar exibições de clientes concorrentes na mesma sequência, controlando desta forma o "choque de concorrência"; Afinava os tempos dos breaks, de forma a não ultrapassar o tempo padrão estabelecido pela programação; Alimentava sob orientação e controle, o sistema com informações pertinentes aos intervalos comerciais.

#### 2014 - 2017 | RÁDIO MIX FM

Analista Comercial - Opec

Programadora Comercial

Atendia pedidos de inserção de mídia, fechamento de roteiro comercial, determinação de título de campanha, atuação em operações comerciais mídia de Rádio, acompanhamento dos materiais de comunicação, receber e revisar os pedidos de inserção de mídia, entre outras atividades; administrativo de documentos e Pl's recebidos, contato direto com métricas e índices de audiência.

#### **CURSOS COMPLEMENTARES**

2023 | MULHERES NA LIDERANÇA: DESENVOLVIMENTO DA PRESENÇA EXECUTIVA | LINKEDIN

2023 | FUNDAMENTOS DE MARKETING DE MÍDIAS SOCIAIS | LINKEDIN

2021 - 2022 | BOOTCAMP DE PROGRAMAÇÃO - FRONT END - OBOTICARIO E ZUP

2024 | CUSTOMER SUCCESS: ESSENTIAL | CS ACADEMY

2023 - 2024 | CUSTOMER SUCCESS: COMO CONQUISTAR E MANTER CLIENTES | SEBRAE